臺灣士林地方法院交通事件裁定　　　　　　　　　　九十一年度交聲字第一五二號
　　原處分機關　臺北巿交通事件裁決所
　　受　處分人
　　即　異議人　甲○○
右受處分人因違反道路交通管理處罰條例案件，對於台北市交通事件裁決所於民國九
十一年一月二十二日所為之裁決（北市裁三字第駕裁二二─Ａ00000000號）
聲明異議，本院裁定如左：
    主  文
異議駁回。
    理  由
一、按汽車駕駛人，行車速度，超過規定之最高時速，處新台幣（下同）一千二百元
    以上二千四百元以下罰鍰，又違反第四十條第一項者，記違規點數一點，道路交
    通管理處罰條例第四十條第一項、第六十三條第一項第一款分別定有明文。
二、異議意旨略以：按台北市○○路○○道四十公里之時速限制，係指復興南路以西
    路段，並不包含復興南路、辛亥路口，此由復興南路口以西，辛亥路上限速四十
    公里之交通標誌載明限「分隔島右側」之文字即可明瞭。又復興南路、辛亥路口
    並無分隔島，故不受分隔島右側限速四十公里之限制，已如前述，且經復興南路
    口以東縱在分隔島右側，其限速為五十公里，異議人駕駛車號Ｆ二─七三二０號
    自用小客車行經台北市○○路、復興南路口時，時速為五十八公里，係在限速六
    十公里之寬限範圍內，依裁罰實務並不加以處罰，為此聲明異議。
三、經查：異議人即受處分人甲○○於九十年十一月二十三日八時三十一分，駕駛車
    號Ｆ二─七三二０號自用小客車，行經台北市○○路、復興南路口時，因超速行
    駛，經台北市政府警察局交通警察大隊大安分局交通分隊以測速儀器測速後，認
    係「行車限速四十公里，經測速時速五十八公里，超速十八公里未滿二十公里」
    ，已屬違規，乃予逕行舉發等情，有台北市政府警察局北市警交大字第Ａ000
    00000號舉發違反道路交通管理事件通知單及現場照片附卷為憑，異議人亦
    直承上開行車情節，雖辯稱：辛亥路上限速四十公里之交通標誌載明限「分隔島
    右側」，且係限於復興南路以西，伊行經辛亥路、復興南路口處，已非復興南路
    以西，且無分隔島，自不受該限速之規範云云。惟按最高速限標誌，用以告示車
    輛駕駛人前方道路最高行車時速之限制，不得超速。設於限速路段之起點。里程
    漫長之路段，其中途得視需要增設之。此為道路交通標誌標線號誌設置規則第八
    十五條所明定。本件限速四十公里之標誌係設於辛亥路往復興南路之分隔島上，
    再往前距辛亥路與復興南路口停止線約一至二個車身距離之辛亥路分隔島上設有
    測速器，過了復興南路後，在辛亥路端紅綠燈號誌桿上另設有限速五十公里之標
    誌等情，有異議人繪製之現場道路圖及照片三幀附卷可稽。足徵辛亥路自本件限
    速四十公里標誌右側起，過了復興南路，迄辛亥路端之限速五十公里標誌處止，
    均屬行車限速四十公里之路段，異議人辯稱限速四十公里標誌上明載「分隔島右
    側」，但辛亥路、復興南路口並無分隔島，故非分隔島右側云云，惟查該地點還
    未到前開限速五十公里標誌設置處，仍屬限速四十公里之路段，果若異議人所辯
    該路口應係限速五十公里為真，則再往前之辛亥路端所設置限速五十公里之標誌
    ，豈非毫無意義，異議人拘泥於標誌上文字，不足憑採。再參以異議人自承：「
    我是行駛辛亥路往基隆路方向，於分隔島右側行駛」等語，而與測速器位置相互
    以觀，本件異議人通過測速器時，即車行至辛亥路、復興南路口停止線前，應已
    超速，堪以認定，雖異議人之車輛被拍攝位置係在辛亥路與復興南路十字路上，
    此應係測速器感應異議人之車輛超速後再捕捉拍照之秒差，乘以異議人車行速率
    ，所必然造成之位移物理現象，不足為有利異議人之認定。綜上所述，原處分機
    關認異議人有上舉違規情事，援引前開規定，裁處罰鍰一千七百元，並記違規點
    數一點，並無不當。本件異議為無理由，應予駁回。
四、據上論斷，應依道路交通案件處理辦法第十九條，裁定如主文。
中      華      民      國      九十一      年    三    月    二十九    日
                                            臺灣士林地方法院交通法庭
                                                法  官  何  信  慶
右正本證明與原本無異。
如不服本裁定，應於送達後五日內，向本院提出抗告狀。
                                                書記官  魏  里  安
中      華      民      國      九十一      年    四    月      一      日
